

### **CONTACTO**

www.pablonudel.com

pablonudel@gmail.com

(I) +33 6 70 64 48 25

O Toulouse, Francia

in pablonudel

pablonudel

### **IDIOMAS**

Español Francés Inglés

## SOFTWARE

Visual Studio Code Adobe Photoshop Adobe Illustrator Adobe AfterEffects Adobe XD Blender Wordpress

# COMPETENCIAS

Html 5
Css 3 & Sass
Tailwind
Bootstrap
Javascript
ReactJS
ThreeJS
NextJS
NodeJS
ExpressJS
MongoDB

SQL

Git

# PABLO NUDEL

#### DESARROLLADOR FRONT-END

Poseo amplia experiencia en varias disciplinas creativas, incluyendo Dirección de Arte, Ilustración, Motion Graphics, Animación 2D, Diseño Gráfico y Diseño Web, como también en manejo de clientes y dirección integral de proyectos. Actualmente, me encuentro centrado en el desarrollo front-end mientras sigo ampliando mis conocimientos en este campo.

### **EXPERIENCIA LABORAL**

03/2022 - 06/2023 Web Builder & Design Project Associate

@ Luxury Presence - www.luxurypresence.com

Como Web Builder, creé sitios web para agentes y agencias inmobiliarias de lujo. Esto incluyó la implementación, configuración y optimización de assets y componentes personalizados. Como Design Project Associate, realicé QA, mejoras de CSS, seguimiento, devóluciones y aprobaciones en las etapas previas al lanzamiento de los sitios.

2007 - 03/2022 Freelance Director de arte, Ilustración, Motion graphics v Animación 2D

Durante varios años, gestioné y desarrollé de manera integral diferentes proyectos para clientes particulares a los que he aportado mi experiencia en diversos ámbitos del diseño y las artes visuales. En calidad de consultor, me integré a numerosos equipos en diversos estudios de producción audiovisual como: Turner International Argentina, Gazz, StoryStudio, Mandinga, Candela Creative Group and Gato.

Clientes: MTV, Coca-Cola, TCM Channel, Citi Bank, Personal.

09/2004 - 04/2007 Jefe de proyectos del departamento de multimedia

@ IMC Comunicación

Llevé a cabo diversos proyectos multimedia, landing pages, micrositios y presentaciones de productos. Colaboré en la gestión de proyectos y coordinación de equipos.

Clientes: Microsoft, Nokia, Pirelli, PwC.

06/2002 - 03/2004 Diseñador Gráfico

@ GR Group - www.grgroup.com.ar

Branding, Corporate identity, Editorial Design, Multimedia Design.

### FORMACIÓN ACADÉMICA

2001 - 2007 Diseño Gráfico

@ Universidad de Buenos Aires No finalizada (90% completa)

### **CURSOS Y CERTIFICACIONES**

09/2021 - 11/2022 Desarrollo Full Stack

@ Coderhouse - www.coderhouse.com

HTML, CSS, Git, GitHub, Boostrap, Sass, SEO, Javascript, React, Node.Js, Express, API RESTFul, Websockets, MongoDB, SQL,

Testing, GraphQL